

Passionné de l'informatique et justifié par trois (3) ans d'expérience. J'ai acquis une expertise considérable dans le domaine du numérique et de la technologie, qui m'ont permis de développer les grands comptes. Je suis Edi Jehuel Assalé, célibataire sans enfants, et c'est dans ce contexte que je vous fais parvenir mon curriculum vitae dans le but de mettre au profit de votre entreprise mes compétences acquises pour relever de nouveaux défis

#### **CONTACTS**

jehuelassaledev99@gmail.com

+225 07 670 436 77 / 01 406 789 22

#### **COMPETENCES**

PHP LARAVEL MySQL JavaScript FLUTTER LINUX

HTML / CSS WORDPRESS
BOOTSTRAP PHOTOSHOP

#### **QUALITES**

- Bon sens de l'organisation
- Esprit d'analyse
- Capacité à travailler en équipe
- Proactive
- Réactive
- Efficace
- Assidue dans le travail

Français : Excellent Anglais : Intermédiaire

# **EDI JEHUEL ASSALE**

**DEVELOPPEUR IT** 

# **FORMATIONS**

2022 - 2023 Université Virtuelle de Côte d'Ivoire (UVCI)

# BAC +4 en Informatique et Science du Numérique

Option Big Data Analyst

2021 - 2022 Université Virtuelle de Côte d'Ivoire (UVCI)

# Licence en Informatique et Science du Numérique

Option Développement d'Application et e-Services (DAS)

2021 - 2022 Orange Digital Academy (ODC)

# Infographie

Maîtrise des logiciels incontournables en infographie

2020 - 2021 Institut de Sécurité Informatique Avancé Campus ISA

# **Hacking Ethique**

Diplôme d'expertise en sécurité informatique

2019 - 2020 Not a Number (NaN)

# **BootCamp en Développement web**

Connaissance en HTML/CSS et JavaScript

2018 - 2019 Lycée Moderne de Koumassi

**BAC** série D

# **EXPERIENCES**

2022 - 2023 Société Générale de Côte d'Ivoire (SG ABS)

# Stagiaire Développeur Web

Solutions informatiques

2022 - 2023 Vision & Stratégie Groupe (VSG)

# **Développeur IT**

2022

- Développer les outils digitaux et ingénierie
- Administration réseaux

STARTUP Academy CI - CODEMYDREAM

### Développeur web Freelance

Développer les applications web et mobile

2021 - 2022 VHS-CI

#### Pentester web

- Evaluation des vulnérabilités web et mobile
- Audit des systèmes informatiques

2019 - 2021 CYPHER Holding

# **Assistant consultant**

- Administration des systèmes, réseaux et serveurs
- Maintenance informatique